sv: Sportartiklar > Idrott och sport > Fotboll > Fotbollshandskar: Målvaktshandskar; Utespelarhandskar för fotboll
th: อุปกรณ์กีฬา > การกีฬา > ฟุตบอล > ถุงมือฟุตบอล: ถุงมือผู้รักษาประตู; ถุงมือผู้เล่นฟุตบอล
da: Sportsartikler > Atletik > Fodbold > Målmandshandsker: Målmandshandsker; Spillerhandsker til fodbold
sk-SK: Športový tovar > Atletika > Futbal > Futbalové rukavice: Brankárske rukavice; Rukavice pre futbalových hráčov
ja: スポーツ用品 > スポーツ競技 > サッカー > ゴールキーパー用グローブ: ゴールキーパーグローブ; サッカーフィールドプレーヤーグローブ
hr-HR: Sportska oprema > Atletika > Nogomet > Nogometne rukavice: Rukavice za vratare; Nogometne rukavice za igrače
en: Sporting Goods > Athletics > Soccer > Soccer Gloves: Goalkeeper Gloves; Soccer Field Player Gloves
cs: Sportovní potřeby > Atletické sporty > Kopaná > Brankářské rukavice: Brankářské rukavice; Rukavice pro hráče v poli
pt-BR: Artigos esportivos > Artigos para prática de esportes > Futebol > Luvas do goleiro de futebol: Luvas de goleiro; Luvas de jogador de linha de futebol
it: Articoli sportivi > Sport > Calcio > Guantoni da portiere da calcio: Guanti da portiere; Guanti da giocatore di calcio
es: Equipamiento deportivo > Equipamiento para atletismo > Fútbol > Guantes de portero de fútbol: Guantes de portero; Guantes para jugadores de campo de fútbol
ro-RO: Articole sportive > Atletism > Fotbal > Mănuși de fotbal: Mănuși de portar; Mănuși pentru jucătorii de câmp la fotbal
zh-CN: 体育用品 > 田径 > 足球用品 > 足球守门员手套: 守门员手套; 足球球员手套
nl: Sportartikelen > Lichaamssporten > Voetbal > Keepershandschoenen: Keepershandschoenen; Voetbalhandschoenen voor veldspelers
pt-PT: Artigos de desporto > Atividade desportiva > Futebol > Luvas de futebol: Luvas de guarda-redes; Luvas de jogador de campo de futebol
lt-LT: Sporto prekės > Atletika > Futbolas > Futbolo pirštinės: Vartininko pirštinės; Futbolo žaidėjų pirštinės
vi: Dụng cụ thể thao > Điền kinh > Bóng đá > Găng tay bóng đá: Găng tay thủ môn; Găng tay cầu thủ bóng đá
pl: Sprzęt sportowy > Sport > Piłka nożna > Rękawice bramkarskie: Rękawice bramkarskie; Rękawice dla piłkarzy z pola
sl-SI: Športna oprema > Šport > Nogomet > Vratarske nogometne rokavice: Rokavice za vratarje; Rokavice za igralce nogometa
ko: 스포츠용품 > 운동 > 축구 > 축구 장갑: 골키퍼 장갑; 축구 필드 플레이어 장갑
zh-TW: 體育用品 > 競技體育 > 足球 > 足球手套: 守門員手套; 足球場上球員手套
nb: Sportsutstyr > Friidrett > Fotball > Fotballhansker: Keeperhansker; Utespillerhansker for fotball
hu: Sportszerek > Atlétika > Futball > Futballkesztyűk: Kapuskesztyűk; Futball mezőnyjátékos-kesztyűk
tr: Spor Malzemeleri > Spor Ekipmanları > Futbol > Futbol Eldivenleri: Kaleci eldivenleri; Futbolcu eldivenleri
fi: Urheilutarvikkeet > Urheilu > Jalkapallo > Jalkapallohanskat: Maalivahdin hanskat; Kenttäpelaajan hanskat
fr: Équipements sportifs > Divers sports > Football > Gants de football: Gants de gardien de but; Gants de joueur de champ de football
ru: Спортивные товары > Соревновательный спорт > Футбол > Футбольные вратарские перчатки: Перчатки для вратарей; Перчатки для полевых игроков
de: Sportartikel > Athletik > Fußball > Torwarthandschuhe: Torwarthandschuhe; Feldspielerhandschuhe
bg-BG: Спортни стоки > Спортни занимания > Футбол > Футболни ръкавици: Вратарски ръкавици; Ръкавици за футболни играчи
el: Αθλητικά είδη > Αθλητισμός > Ποδόσφαιρο > Γάντια ποδοσφαίρου: Γάντια τερματοφύλακα; Γάντια παικτών ποδοσφαίρου